"Perseverante, motivado y determinado"

962 489 815

Santiago de Surco





https://www.linkedin.com/in/v%C3%ADctor-mendoza-75130b49

Especialista en Sistemas, Consultor TI. Resuelto Gestor de Proyectos Agiles; especializado en racionalizar procedimientos y mantener plazos para asegurar tanto la máxima satisfacción del cliente como los mejores beneficios económicos. Experto en coordinar equipos diversos y recursos para completar objetivos, profesional organizado y detallista, con carácter proactivo y trabajador. Con experiencia en empresas locales y trasnacionales de primer nivel del sector Banca, Consultoría, Tecnología, Telecomunicaciones, Salud, Retail, Metalmecánico, Textil y Seguros. Enfocado en Gestión de Proyectos y Optimización de Procesos, Planeamiento e Infraestructura de TI, Administración de Bases de Datos y Sistemas. Capacidad de trabajo en entornos exigentes, equipos multidisciplinarios. Proactivo e innovador. Liderazgo transformacional con principios éticos sólidos.

COMPETENCIAS

- Flexibilidad con Scrum
- Manejo del estrés
- Excelente Comunicador
- Hábil Negociador
- Desarrollo Ágil
- Líder Colaborativo
- SCRUM MASTER
- Proactivo e Innovador
- Trabajo en Equipo

EXPERIENCIA PROFESIONAL

Consultor TI – INDECOPI 2021

ACTIVIDADES [JUL 2021 - MAR 2022]

- Realizar el desarrollo para la corrección de incidentes y/o requerimientos.
- Realizar las pruebas unitarias de los desarrollos realizados.
- Participar y asegurar la correcta ejecución del pase a producción de las implementaciones realizadas.
- Documentar los trabajos realizados.
- Elaborar informes periódicos de las actividades realizadas.
- Participar de las reuniones con el equipo del proyecto, incluyendo las reuniones diarias de seguimiento.
- La codificación de la programación debe cumplir con lo señalado en el documento de Estándares de Desarrollo de la Oficina de Tecnologías de la Información.

Se debe considerar los siguientes Requerimientos No Funcionales:

- Infraestructura de Software Pre-existente: Para la implementación, el proveedor deberá considerar la existencia de los siguientes componentes de software instalados en los servidores del Indecopi:
 - Oracle RDBMS 11g r2 sobre RAC: En el cual se almacena toda la información estructurada.
 - Aplicaciones en Arquitectura Java J2EE con el patrón MVC. Servidor de aplicaciones Weblogic 12c (Versión 12.2.1.2).
 - El envío de correo electrónico deberá ser por el SMTP de Office 365(Outlook), de acuerdo con la infraestructura preexistente del Indecopi.
 - La aplicación deberá ser soportado en las dos (02) últimas versiones de Internet Explorer, Mozilla Firefox, Google Chrome.
- El desarrollo deberá considerar la atención de las principales vulnerabilidades de las aplicaciones según lo señalado en el documento de estándares de programación del Indecopi, el cual se hará entrega al proveedor una vez iniciado el servicio.
- La programación de todo lo desarrollado deberá realizarse según lo indicado en el documento de estándares de programación del INDECOPI, el cual se hará entrega al proveedor una vez iniciado el servicio.

- De implementarse componentes de integración mediante servicios (WebServices) estos deberán estar desplegados en el servidor de aplicaciones WebLogic con base a la infraestructura pre-existente en el Indecopi.
- La validación de los accesos de los usuarios internos deberá ser con la integración del directorio activo (LPAD) de Microsoft.

Consultor TI - Open Cloud Consulting

2020-2021

- ✓ Consultoría TI de Proyectos
- ✓ Gestión de Proyectos

SCRUM MASTER y Consultor TI - Open Cloud Consulting

2016-2020

Empresa de TI que brinda desarrollo de software y aplicaciones como producto y servicios.

- Supervisión del proceso Scrum mediante coach continuo al equipo.
- Desarrollo de informes de progreso, estimación de costes y planes de recursos.
- Diseño de modelos conceptuales UI y diseño de flujos de interacción.
- Desarrollo de interfaces (móvil y escritorio) para gestión digital interna y producto destinado a cliente.
- PM Ágil y Análisis, Diseño, Desarrollo, App Web: Dashboard Citas, Gestión, Consulta, Front/BackEnd Web
- Tecnologías/Herramientas: MySQL, Php MVC, Apache, Jquery, JSon, Angular 7, Materialize, JavaScript, APIs, REST, NodeJS, Bootstrap 3, Linux, HTML5, CSS3, Subversión, Bizagi BPM, Balsamiq Mockup, CI.
- Proyecto App Web, Gestión Proyectos Industriales Corporación Correa
- Proyecto App Web Fair Interface Web para Gestionar 50 a 100 Ecommerce
- Proyecto App Web Monitor Monitor de Procesos Planta Industrial de Corporación Rey
- Proyecto App Web Monitor de Consolidado de Producción Automatización Austral Chancay / Corporación Correa
- Proyecto App Web ICT Virtual Gestión Cursos Virtuales
- Proyecto App Web Front / Gestión de Proyectos Web Tecnología y Servicios Industriales Peruanos
- Proyecto App Web, Website Grupo Tecnología y Proyecto
- Proyecto App Cotizador On Line, App Web, Website IHV

Analista Funcional Senior Java - Aceros Arequipa

2016-2017

- Gestión de recursos y planificación de capacidades para proyectos.
- Facilitar la transparencia y la adaptación .
- Entrenamiento de los Framework Scrum y Kanban
- Proyecto Tracking de Pedidos, Componente de Seguridad
- Proyecto Modulo de Seguridad de Usuarios
- Elaboración de documento Técnico, Procesos y Casos de Prueba (Modelado de Procesos con Bizagi BPM)
- Desarrollo de Shells Unix, Pruebas Unitarias, Manual Usuario, Soporte Incidencias
- Tecnologías/Herramientas: Oracle 11g, Spring MVC, Apache Tomcat 7.0.50, MyEclipse, JDK7, Jasper Reports,
 JUnit, Jquery, Json, AngularJS, REST, NodeJS, Bootstrap 3, Linux, Gulp, Subeclipse, MyBatis, JDBC, HTML5,
 CSS3, Subversión, Bizagi BPM, Balsamiq Mockup, Shells, Struts

Analista Funcional Senior- UPTIME SAC, Banco Falabella

2014-2016

- Proyecto de PIF Plataforma de Información Financiera Vehicular
- Proyecto SAT VENCIDOS Tarjetas de Crédito Vencidos (Sistema de Vencidos)
- Proyecto SAT REFINANCIADOS Tarjetas de Crédito Refinanciados (FrontOffice y BackOffice)

- Elaboración de documento Funcional, Técnico, Pruebas Unitarias, Manual Usuario, Pautas Pase a Producción
- Tecnologías/Herramientas: MSSQL Server 2000/2005/2008/2012, Oracle 10g., Sp, Bd, DTS, DTSx, ETL, BSC, WS, VB 6.0, .NET, VS 2005/2008, PLSQL Developer, C, Shell Linux / Java, Struts, Weblogic, Crystal Report.

Sub Gerente de Informática/Desarrollo Tecnológico - MD de San Luis

2013-2014

- Gestión Proyectos Sistema Gestión Tributaria Administrativa, Integración Catastro, Sistema Servicio y Tecnología
- Orientado al Ciudadano, Tramite documentario, Intranet Municipal, Sistema Control Actividades POI
- Rediseño del Portal web en 2.0, Implementación de Telefonía IP.
- Reestructuración a nivel físico y lógico la red LAN de oficina principal y agencias, aumentando velocidad en 50%.
- Rediseño esquema enrutamiento red WAN desde sedes mejorando la disponibilidad en 80%.
- Tecnologías/Herramientas: MSSQL Server 2005, PostgreSQL, VF 6.0/7.0/9.0, VB 6.0, J2EE.

Jefe de Proyectos - UPTIME Business Consulting, Banco Falabella

2013

- Elaborar los informes de definición del proyecto a través del feedback del banco
- Evaluar los avances en el desarrollo de la calidad del sistema siguiendo el modelo de negocio
- Analizar la factibilidad de cada proyecto, el ROI y los costos de implementación
- Tecnologías/Herramientas: Sp, Bd, DTS, DTSx, ETL, BSC, DWH, WS Interfaces: Visual Basic/.NET / Visual Studio 2005-2008/ Java / PLSQL Developer.

Analista Funcional Senior - UPTIME Business Consulting, INGEMMET

2013

- Diagnostico e identificación de procesos críticos a automatizarse.
- Estudio, Revisión y Elaboración del documento de Análisis y Sistemas de los procesos de sistema SIDENCAT.
- Tecnologías/Herramientas: PL/SQL Developer, Windows Server 2003/2008 Glassfish, Eclipse, Java, Struts,
 Spring MVC, MSSQL 2005, SharePoint, C# y JSE 7, MVC, Jasper Report.

Consultor TI - MD de El Carmen, MD de San Marcos Ancash, MD de Huarmey

2012-2013

□ Proyecto Sistema de Rentas, Sistema de Caja, Sistema de Tramite Documentario o Tecnologías/Herramientas: MSSQL Server 2000/2005, Power Builder 9.0/10.5.

Project Manager / Scrum Master - Ministerio De La Producción

2011-2012

- Proyecto Web SIPROSAC (Scrum Master y PM Sistema Procedimiento Sancionador SIPROSAC)
- Módulos Coactivo, Administrativo, Comisiones Especiales, Permanentes, Desarrollo Front End.
- Tecnologías/Herramientas: Oracle, Spring MVC, Tomcat, MyEclipse, Jasper Reports, JUnit, JDBC, Jasper Reports, JQuery, JSon, AngularJS, REST, NodeJS, Bootstrap 3, JDBC, HTML5, CSS3, JS.

Consultor TI - CE Alas Peruanas Sede Ica, MD de Chavín, MP Chincha, MD TM

2008-2011

- Proyecto Gestión Educativa (notas, pagos, matricula), Sistema de Rentas (Gestión Tributaria y tesorería)
- Tecnologías/Herramientas: Instalación y Configuración Servidor Windows Server 2008, VF 9.0, MSSQL Server 2000/2005.

Analista de Sistemas - Caja Municipal De Ahorro y Crédito De Paita Piura

2007

- Identificación, clasificación y mantenimiento de procesos críticos para el Nuevo Core Financiero.
- Elaborar y actualizar el portal web institución y mantenimiento Sistema Bancario SIAFC.
- Gestión de procesos, envío información Organismos de Control (Formatos, Anexos) Fepcmac, SBS, Contraloría.

- Elaboración y Supervisión de los Procesos de Inicio/Cierre Diario del Sistema centralizado.
- Tecnologías/Herramientas: Windows Server 2008/2012, VS 2010, MSSQL 2000/2005, ORACLE 10g R2, SQL Server 2008, VFP 7.0, PL/SQL, Net framework 3.5, Web Services, MVC 3.0, Team Foundation.

Project Manager - MD SMP, MD de Pachacamac, MD Puente Piedra

2003-2006

- Instalación, configuración de Servidores Red Hat
- Proyecto de Sistema de Rentas y Caja (integración), Sistema de Catastro (mantenimiento)
- Tecnologías/Herramientas: Instalación y Configuración Servidor Linux, Tomcat, VF 6.0, VB 6.0, .NET, VS 2005, PostgreSQL.

Jefe de Sistemas - Caja Municipal De Ahorro y Crédito De Chincha Ica

1998-2003

- Realizar el plan de operaciones por producto financiero, también estimaciones de productividad
- PM Sistema SIAF y Monitorear operaciones de caja, tesorería, desembolsos de créditos
- Elaborar procesos y envío de información Órganos de Control (Formatos, Anexos) Fepcmac, SBS, Contraloría.
- Implementación y desarrollo de software ERP y CRM módulos Logística, Contabilidad, Ahorros, Créditos Caja, Tesorería, logrando mejorar la productividad de gestión de información del usuario a 50% del tiempo regular.
- Optimización buenas prácticas de TIC, logrando pasar la auditoría de SBS y FEPCMAC previniendo multas, así como la reducción de costos asociados en 80% de los sistemas y optimizar el parque de equipos al 90%.
- Tecnología/Herramientas: Win Server 2000, ORACLE 9g, PL/SQL, MSSQL Server 2000, VFP 6.0/7.0, VS 2010.

EDUCACIÓN

UIGV-Inca Garcilaso de la Vega

Ing. Sistemas, Cómputo y Telecomunicaciones De 2014

• ISIL-San Ignacio De Loyola

Computación e Informática De 1987 al 1989

Universidad Cesar Vallejo

VF, VB, Java

Del 05. Febrero 2000 al 10. Agosto.2000

Dominando JAVA Principiante a experto

UDEMY

- ✓ Angular El mejor curso de Angular. ¡De Cero a Experto!
- ✓ Diseño y Desarrollo web ASP. Net Core MVC,
 Entity Framework Ajax
- ✓ Crea sistemas E-Commerce con PHP7 con pagos de PAYPAL y PAYU
- ✓ Desarrolla una plataforma de cursos Online con Laravel 5.6
- ✓ De 0 a Master La guía de SCRUM antes de tu examen

- ✓ UX Design: Conceptos básicos para principiantes
- ✓ UX / UI Design: Fundamentos en Experiencia de usuario
- ✓ Diseño y Desarrollo de Temas de WordPress con Bootstrap 4 y CMB2
- ✓ Desarrollo Profesional de Temas de WordPress
- ✓ Diseño Desarrollo Web Completo con HTML5, CSS3, JS AJAX PHP y MySQL
- ✓ Curso de SEO y Posicionamiento en Google
- ✓ JavaScript Moderno Guía Definitiva Construye +10Proyectos
- Servidor de Pruebas Linux para ambientes de Desarrollo Web

CERTIFICACIONES

- CERTIPROF
 - ✓ SFPC SCRUM FOUNDATION PROFESSIONAL CERTIFICATE
 - ✓ SMPC SCRUM MASTER PROFESSIONAL CERTIFICATE
- OPEN EDGE TECNOLOGIES
 - ✓ PMI ACP SCRUM Certificación
- AGILE PERU

Miembro comunidad Agile Perú De 2009 a la fecha.

SOFTWARES

UX-UI, PRESTASHOP, WOO, WORDPRESS, JQUERY, JAVASCRIPT, HTML5, CSS3, XML, AJAX, JAVASCRIPT, BOOTSTRAP, GOOGLE ANALYTICS, SEO, SCRUM, PMI, MSSQL, MS OFFICE AVANZADO, VS NET. 2008,2010,2012, LINUX RED HAT, CENTOS, DEBIAN, UBUNTU, ORACLE 9G, 10G, ASP NET, WIN 2000,2003 SERVER, MYSQL, VISUAL BASIC,WINDOWS XP, 7, 8, 10, POSTGRESQL, VISUAL C#, SQLITE, DB2, MVC, ANALISYS SERVICE, TELERIK, LINK SERVERS, DTS, JOB, ETL, DTSX, JAVA J2SE: JSP, JSF, FACELETS, SERVLET, STRUTS, JAVA, CRYSTAL REPORTS, TOMCAT, GLASSFISH, SAP ABAP, SPRING MVC, TUXEDO, MYECLIPSE, ECLIPSE, NETBEANS, JASPER REPORTS, WEB SERVICES SOAP, REST, PHP, WEBLOGIC, GIT, SUBVERSION, POWER BUILDER, PL/SQL, SUBVERSION, WINDOWS SERVER 2000 A 2019, LINUX REDHAT, CENTOS, UBUNTU Y DEBIAN, MAC OSX JAGUAR

REFERENCIAS LABORALES: A solicitud

IDIOMAS: Inglés - Nivel Intermedio

LOGROS

- ✓ Elaboración y miembro de equipo Proyecto de Tarjetas de Créditos Refinanciados y Vencido BF.
- ✓ SCRUM MASTER y miembro del proyecto PEP de personas políticamente expuestas Banco Falabella.
- Participación destacada analista funcional, desarrollo, soporte Core Bancario Sys ONE CMAC Paita.
- ✓ ANALISTA FUNCIONAL y mejora de procesos envío de información Fepcmac, SBS, Contraloría CMAC Chincha.
- ✓ SCRUM MASTER análisis funcional, diagrama de procesos, casos de uso, documentación del Proyecto de Reingeniería de Sistemas para el Instituto Geológico Minero y Metalúrgico INGEMMET.
- ✓ Elaboración de análisis funcional, diseño, desarrollo Proyecto SIPROSAC Ministerio de la Producción.
- ✓ Especialista e implementador solución ERP Odoo para Pymes y empresas especificas industria, exportación.